臺灣臺中地方法院民事裁定
111年度司繼字第642號
聲  請  人  國軍退除役官兵輔導委員會臺中市榮民服務處

法定代理人  關永忠  


上列聲請人聲請處分被繼承人歐陽群遺產事件，本院裁定如下：
 
    主      文
一、被繼承人歐陽群所遺如附表所示之不動產，准予變賣。
二、程序費用由被繼承人歐陽群遺產負擔。 
    理      由
一、按臺灣地區與大陸地區人民關係條例第67條第1項、第3項規
    定，被繼承人在臺灣地區之遺產，由大陸地區人民依法繼承
    者，其所得財產總額，每人不得逾新臺幣2百萬元。超過部
    分，歸屬臺灣地區同為繼承之人；臺灣地區無同為繼承之人
    者，歸屬臺灣地區後順序之繼承人；臺灣地區無繼承人者，
    歸屬國庫。第1項遺產中，有以不動產為標的者，應將大陸
    地區繼承人之繼承權利折算為價額。同條例第68條第1項、
    第3項復規定，現役軍人或退除役官兵死亡而無繼承人，繼
    承人之有無不明或繼承人因故不能掌理遺產者，由主管機關
    管理其遺產。第1項遺產管理辦法，由國防部及行政院國軍
    退除役官兵輔導委員會分別擬訂，報請行政院核定後發布之
    。另按遺產管理人為清償債權、交付遺贈物或移交遺產給大
    陸地區繼承人，有變賣遺產之必要者，應聲請法院許可後辦
    理，退除役官兵死亡無人繼承遺產管理辦法第8條之1第1項
    亦有規定。
二、本件聲請意旨略以：已故退除役官兵歐陽群（民國0年0月00
    日生、身分證統一編號：Z000000000號、生前最後住所：臺
    中市○○區○○路○○巷00○0號、於106年8月20日死亡）在臺灣其
    繼承人有無不明，依臺灣地區與大陸地區人民關係條例第68
    條及退除役官兵死亡無人繼承遺產管理辦法第4條規定，聲
    請人為其法定遺產管理人。聲請人依法管理被繼承人歐陽群
    遺產，且向鈞院聲請對被繼承人大陸地區以外之繼承人、債
    權人及受遺贈人為公示催告，嗣經鈞院以106年度司家催字
    第88號裁定准予公示催告在案，並依法進行公示催告程序。
    現公示催告期滿，因受遺贈人無法變更登記受遺贈之不動產
    ，爰依臺灣地區與大陸地區人民關係條例第67條、退除役官
    兵死亡無人繼承遺產管理辦法第8條之1等規定，聲請准予變
    賣被繼承人歐陽群之不動產等語。
三、經查：
（一）聲請人主張其為被繼承人歐陽群之法定遺產管理人，其聲
      請本院公示催告被繼承人之繼承人、債權人及受遺贈人應
      於期限內為承認繼承、報明債權及為願受遺贈與否之聲明
      ，而公示催告期間已屆滿，業據聲請人提出被繼承人死亡
      時之除戶戶籍謄本及本院106年度司家催字第88號公示催
      告公告影本附卷為證，堪信為真實。
  (二)又聲請人主張被繼承人歐陽群有如附表所示之不動產，並
      以遺囑將遺產扣除喪葬費用後剩餘部分作為榮民遺孤認養
      使用等情，亦有土地登記謄本、土地所有權狀及遺囑（均
      影本）在卷可證，聲請人為移交遺產給受遺贈人，確有變
      賣不動產之必要，依前開規定，其聲請准予拍賣遺產，核
      無不合，應予准許。
四、依家事事件法第181條第11項，裁定如主文。
中　　華　　民　　國　　111 　年　　3 　　月　　21　　日
                  家事法庭  司法事務官　陳湘茹
以上正本係照原本作成。
如不服本件裁定，得於裁定書送達之翌日起10日內，以書狀敘述
理由，向本院提起抗告，並應繳納抗告費新台幣1000元。
中　　華　　民　　國　　111 　年　　3 　　月　　21　　日
                                書記官　陳綉燕 　　
附表：被繼承人歐陽群所有之不動產
編號 土地標示、坐落 權利範圍 1 臺中市○○區○○○段000地號之土地（面積：53平方公尺）   全部   2 臺中市○○區○○路○○段0000號 （稅籍編號：00000000000）   全部